【裁判字號】    97,訴,1618
【裁判日期】    980402
【裁判案由】    侵權行為損害賠償
【裁判全文】
臺灣高雄地方法院民事判決              97年度訴字第1618號
原      告  甲○○
被      告  乙○○
上當事人間侵權行為損害賠償事件，原告於本院刑事訴訟程序（
96年度易緝字第200 號）提起附帶民事訴訟（97年度附民緝字第
3 號），經刑事庭裁定移送，本院於民國98年3 月19日言詞辯論
終結，判決如下：
    主  文
被告應給付原告新臺幣玖拾肆萬柒仟柒佰貳拾貳元，及自民國九
十六年十月二十日起至清償日止，按年息百分之五計算之利息。
原告其餘之訴駁回。
訴訟費用由被告負擔。
    事實及理由
壹、程序部分：
一、按訴狀送達後，原告不得將原訴變更或追加他訴；但不甚礙
    被告知防禦及訴訟之終結者，不在此限，民事訴訟法第255
    條第1 項第7 款定有明文。次按刑事法院依刑事訴訟法第50
    4 條第1 項以裁定將附帶民事訴訟移送同院民事庭，依同條
    第2 項規定，固應免納裁判費。然所應免納裁判費之範圍，
    以移送前之附帶民事訴訟為限，一經移送同院民事庭，即應
    適用民事訴訟法之規定。如原告於移送民事庭後，為訴之變
    更、追加或擴張應受判決事項之聲明，超過移送前所請求之
    範圍者，就超過移送前所請求之範圍部分，仍有繳納裁判費
    之義務（最高法院76年台上字第781 號判例意旨參照）。本
    件原告提起附帶民事訴訟，經刑事庭移送前來，除依侵權行
    為之法律關係請求外，於訴訟中另主張後述鳳仙花工程部分
    ，與被告間存有隱名合夥之法律關係，並陳述引用刑事案件
    中全部卷證。而被告雖不同意原告訴之變更，但於準備程序
    中已為實體之抗辯，且原告陳述引用刑事事件之全部卷證，
    認不甚礙被告之防禦及訴訟之終結，則原告聲請追加此部分
    之訴訟標的，自應准許。
二、本件被告經合法通知，無正當理由未於言詞辯論期日到場，
    核無民事訴訟法第386 條所列各款情形，爰依原告之聲請，
    由其一造辯論而為判決。
貳、實體部分：
一、原告主張：被告於民國92年12月中旬，向原告謊稱現承包大
    貝湖別墅工程（下稱大貝湖工程），惟欠缺資金，邀原告出
    資共同投資該工程，嗣完工後將給付一半之利潤云云，致原
    告陷於錯誤，而陸續交付如附表所示共計新臺幣（下同）65
    萬6,000 元之投資款予被告。被告另於93年2 月間，邀原告
    共同投資鳳仙花卡拉OK店面裝潢工程（下稱鳳仙花工程），
    約定由被告施作，原告出資，所得之工程款應先償還原告投
    資款項，如有剩餘則由兩造平分。詎被告將業主即訴外人呂
    淑珍所交付之工程款據為己有，而僅交付原告來源不明且無
    法兌現之發票人為朝明企業行、票號KM0000000 號、面額20
    萬元；及發票人為久沁企業有限公司、票號RB0000000 號、
    面額15萬元之支票各1 紙（下稱系爭2 紙支票），是原告自
    得請求被告返還原告之出資額39萬1,722 元。被告因上開詐
    騙原告之行為，並經高雄高等法院高雄分院以97年度上易字
    第451 號刑事判決處有期徒刑8 月確定。為此，爰依民法侵
    權行為之法律關係及兩造間合夥之約定，聲明請求被告給付
    104 萬7,722 元，及自刑事附帶民事起訴狀繕本送達之翌日
    起至清償日止，按年利率5 ％計算之利息。
二、被告於言詞辯論期日未到場，亦未提出書狀為何陳述，惟據
    其先前到庭陳述，則以：當初係原告主動說要投資大貝湖別
    墅工程，其僅向原告收取38萬元之大理石材款項，該工程進
    行至3 分之2 時，上游包商避不見面，業主復不願由其繼續
    施作，其遂未繼續施作該工程，其已給付原告10萬元，並交
    付系爭2 紙支票予原告，並無詐騙原告之行為。又其確有承
    包鳳仙花卡拉OK店面裝潢工程，並向呂淑珍收取工程款40萬
    元，但此裝潢工程契約係其自行與呂淑珍洽訂，與原告無關
    等語，資為抗辯。並聲明：原告之訴駁回。
三、本件被告就大貝湖工程工程部分犯詐欺罪，業經臺灣高等法
    院高雄分院以97年度上易字第451 號刑事判決判處有期徒刑
    8 月確定。又鳳仙花工程部分，被告確有向呂淑珍承包鳳仙
    花卡拉OK店面裝潢工程，原約定工程款為30萬元，嗣有追加
    部分工程款，被告則曾交付系爭2 紙本票予原告，惟經原告
    提示後均遭退票等情，為兩造所不爭執，復有上開刑事判決
    書、系爭2 紙本票及證人呂淑珍、陳林雲於刑事案件偵查中
    之證述附卷可證（見臺灣高雄地方法院檢察署93年度發查字
    第3801號卷第15頁---下稱發查卷；同署94年度偵字第22570
    號卷95年7 月18日第35-36 頁訊問筆錄--- 下稱偵查卷），
    堪認上情屬實。
四、本件爭點：
（一）被告是否有詐騙原告投資大貝湖工程之行為？如有，原告
      遭詐騙之金額為若干？
（二）原告是否有投資被告所承包之鳳仙花工程？如有，兩造是
      否約定於被告領得工程款後，應返還原告投資款？原告所
      給付之投資款數額為若干？
五、本院之判斷：
（一）被告是否有詐騙原告之行為？如有，原告遭詐騙之金額為
      若干？
   1、被告於92年12月中旬，以投資大貝湖別墅工程之名義，在
      高雄市○○區○○路23號5 樓住處邀原告出資，經原告同
      意後，即先後於附表所示時間前之某時，以電話通知或當
      面口頭向原告表示附表所示各項工程支出名目、事由，而
      要求原告交付金錢，原告嗣於附表一所示時地交付如附表
      各該編號所示之金錢等情，業據原告於本院96年度易緝字
      第200 號刑事案件（下稱本院刑事案或刑事卷）審理時具
      結證稱：「被告在92年12月22日前約一週，在被告家中跟
      我說他大貝湖有一個工程準備開工，需要一點錢，而且他
      還要付工程材料費用，他邀我合作並且投資，叫我出資金
      ，他出技術，我的利益是可以取得這個工程款扣掉本金後
      的一半利潤，我有同意和被告合作，所以後來在被告家中
      ，從92年12月23日起現金支付被告，收據被告說要另外給
      我，後來隔天被告又打電話給我，說要出資工程，我再領
      出現金1 萬5,000 元給被告」、「92年12月29日被告打電
      話跟我說大貝湖工程缺錢，需要工程款，我就領出1 萬
      8,000 元，去被告家中親自拿給被告本人」、「93年1 月
      4 日被告跟我說大貝湖工程缺錢，我就領出4 萬元現金親
      自交付被告」、「93年1 月9 日，被告跟我說要購買細石
      ，我就給他1 萬3,600 元」「93年1 月12日被告打電話跟
      我說需要零用金，即他需要買便當、涼水給工人等費用，
      叫我先給他1 萬元」、「93年1 月15日被告說大貝湖工程
      混擬土材料錢、工錢這部分需要3 萬2,000 元，業主要開
      會需要研究圖說費用3,000 元」、「93年1 月18日被告跟
      我說大貝湖工程付款需要5 萬元，這裡面收據都是被告說
      以後再補齊給我，沒有交給我」、「93年1 月23日被告說
      要付給守衛室的押金20萬元，因為已經領到工程款18萬
      7,600 元，所以我再拿出1 萬2,400 元即可」、「93年1
      月28日，被告打電話跟我說要支付設計師之前傭金3 萬
      5,000 元、和業主晚餐費用2,000 元，我共提領3 萬
      7,000 元給被告，我請他將設計師簽名單據給我，但被告
      均未給我」、「93年1 月29日，那時我人在臺北，他打電
      話給我，說要付大貝湖工程裡面每個樓層所需要的大理石
      ，要給花蓮的大理石公司訂金，我打電話請我太太坐車到
      三信苓雅分社提領35萬元交給被告，是我太太交給被告的
      」、「93年2 月10日，支出大貝湖工程鍛造訂金3 萬元，
      收據也一樣到現在還沒有給我」等語（見本院刑事卷第17
      8-180 頁），甚為詳盡；而原告名下高雄市第三信用合作
      社帳戶，確實曾於92年12月23日提領4 萬5,000 元、於92
      年12月29日提領2 萬元、93年1 月15日提領3 萬5,000 元
      、93年1 月28日提領3 萬5,000 元、93年1 月29日提領36
      萬元，亦恰與原告所指如附表編號1 、3 、7 、9 、10所
      示交付日期及提領金額相符或大致相符，有高雄市第三信
      用合作社存摺往來明細查詢1 份在卷為憑（見本院刑事卷
      第124 頁）。
   2、又本件原告多次要求被告將各該付款之收據繳回，被告均
      未繳回，另原告亦多次要求被告帶其前往大貝湖別墅工程
      之工地查看工程進度，被告均藉詞推拖一情，除據原告於
      本院刑事案件審理中證述明確外（見本院刑事卷第180 頁
      ），復觀諸原告所提出之錄音譯文內容顯示，被告於原告
      向其索討支付花蓮大理石款項之收據時，確曾以該收據已
      交付與業主等語加以敷衍（見本院刑事卷第141 頁）。又
      原告央求被告明日立即帶其至大貝湖別墅工程現場視察，
      被告又以需視其他工程施作情形再行決定等語回覆（見本
      院刑事卷第142 頁）等情亦明。而被告自94年2 月24日至
      臺灣高雄地方法院檢察署偵查庭應訊而知悉原告就大貝湖
      別墅工程付款一事對其提出告訴之時起，迄至遭第二次通
      緝而於96年12月12日到案時止，此間歷時2 年餘，被告從
      未能主動提出任何與大貝湖別墅工程相關之合約書、付款
      單據、施工圖說等文件；且經其通緝到案後，經詢以相關
      業主之姓名、上游包商名稱、花蓮大理石廠商名稱、支付
      廠商大理石款項之帳戶，甚至連大貝湖別墅工程之具體地
      點，均無法說明（見本院刑事卷第25至29頁）。迨至本院
      刑事庭進行準備程序時，亦未能提出任何確切之人、事、
      物可供調查，經被告當庭委託其胞弟劉興邦前往被告現住
      處拿取相關資料結果，亦未能尋得相關之文件（見本院刑
      事卷第78、87、88頁）。衡以承攬別墅庭園及屋內裝潢工
      程，金額非低，動輒以數百或千萬元計，且往往易因工程
      追加、變更、完工遲延、驗收不過等事況而衍生紛爭，故
      為明瞭彼此權利義務，往往定有工程合約以保障自身權益
      之社會常情，本件被告既於本院刑事案件審理時供承大貝
      湖工程之工程款高達700 多萬元，其工程之利潤約工程款
      之一成至一成半等語（見本院刑事卷第188 、193 頁），
      可知大貝湖工程如順利完工，應有近百萬元之可觀利潤，
      則被告於接洽及施作相關工程，更理應謹慎行事，自無可
      能於未訂定契約情形下貿然施工，甚至於施作之過程中，
      全未留下任何文件、收據，而自陷於無法收款或求索無門
      之窘境。況依被告所稱，既因上游包商倒閉而蒙受損失，
      尤應盡力留存相關合約、付款證明文件或包商資料以利日
      後進行協商、追索，又焉有將該等資料任意棄置，致滅失
      而無法提出，甚至連相關接洽人員及對象，均無法提出以
      供查證之理？準此以觀，本件確無大貝湖別墅工程之存在
      ，被告實虛構大貝湖別墅工程藉以向原告詐財，足堪認定
      。
   3、再依原告所提出之錄音內容顯示，原告與被告洽談本件大
      貝湖別墅工程事宜時，曾詢問被告已交付多少款項，並向
      被告表示：「您說63至67萬，應該全部付66萬多元」，被
      告則回答：「我記得是這樣，因為我這裡有記帳，包括付
      給設計師翁3 萬5,000 元，我都有記」等語，有本院刑事
      庭勘驗筆錄可憑（見本院刑事卷第140 頁），顯見被告曾
      於審判外向原告自承確實收受所交付投資大貝湖別墅工程
      之款項63至67萬元，則被告於本院言詞辯論時僅稱有收受
      原告所交付之38萬元款項，即難遽採。被告對該錄音內容
      之真正，業於臺灣高等法院高雄分院97年度上易字第451
      號案件（下稱雄高分院刑事案或刑事卷）審理時供承該錄
      音內容未有經剪接之情形（見雄高分院刑事卷97年7 月22
      日審判筆錄），可見該錄音內容可信度甚高。至於原告雖
      於本院刑事庭審理時證稱：該錄音內容全部均係在「94」
      年7 月22日當晚錄下等語（見本院刑事卷易緝卷第183 頁
      ），惟參酌本件原告提出告訴之時間為93年8 月16日，且
      於告訴當時已提出其自行製作之上開錄音帶之錄音譯文，
      有該告訴狀及原告手寫譯文各1 份附卷為憑（見發查卷第
      4-13頁），可認原告所指該錄音內容之時間應為93年，並
      非94年，此部分容屬原告一時記憶錯誤，尚難遽認該錄音
      內容非真。況依該錄音對話，原告詢問被告本件工程款究
      竟何時會撥款，被告尚且表示為8 月初，兩人並就被告至
      遲應於何時將所撥之工程款交付予原告等情加以商量，嗣
      被告甚至表示8 月5 日前會給原告消息等語（見本院刑事
      卷第133 、136 、142 頁），均顯見本件錄音確係於93年
      8 月初之前所為，併予敘明。
   4、至系爭2 紙支票係因原告與被告另就共同投資鳳仙花工程
      發生糾紛，被告所交付用以清償欠款之用，並非返還大貝
      湖工程之款項，亦據原告於本院刑事案件審理中證述明確
      （見本院刑事卷第182 頁）。另觀諸上開2 支票之發票日
      分別為93年6 月30日、93年7 月22日，再對照上揭93年7
      月22日錄音所顯示之內容，被告尚且分別向原告表示大貝
      湖別墅工程尚有做追加工程、大理石部分現在已貼至3 樓
      要下2 樓之樓梯、大理石部分已付70萬元給大理石廠商等
      語（見本院刑事卷第133 、138 頁），可知被告當時向原
      告所表示之內容，係大貝湖工程尚在進行中，則被告焉有
      可能於同年6 月份即向原告坦承大貝湖工程因上游廠商倒
      閉，而與原告進行協商，並返還原告所支付之大理石款項
      35萬元？足認被告此部分所辯，係為卸責而將該二事混為
      一談，尚非可取。
   5、綜上所述，被告並無承攬大貝湖工程之事實，而竟向原告
      詐稱承包大貝湖工程，並邀原告投資，致原告陷於錯誤，
      而陸續支付如附表所示之款項，自堪認定，被告辯稱原告
      僅支付38萬元云云，不足採信。
   6、從而，原告依據侵權行為之法律關係，請求被告給付其因
      詐欺所受之損害65萬6,000元，即屬有據，應予准許。
（二）原告是否有投資被告所承包之鳳仙花工程？如有，兩造是
      否約定於被告領得工程款後，應返還原告投資款？原告所
      給付之投資款數額為若干？
   1、按「稱合夥者，謂二人以上互約出資以經營共同事業之契
      約」，又「稱隱名合夥者，謂當事人約定，一方對於他方
      所經營之事業出資，而分受其營業所生之利益，及分擔其
      所生損失之契約」、「隱名合夥，除本節有規定者外，準
      用關於合夥之規定」、「隱名合夥契約終止時，出名營業
      人，應返還隱名合夥人之出資及給與其應得之利益。但出
      資因損失而減少者，僅返還其餘存額。民法第667 條第1
      項、第700 條、第709 條分別定有明文。次按隱名合夥人
      係為出名營業人而出資，出資後其權利即移屬於出名營業
      人，隱名合夥並無所謂合夥財產。隱名合夥不過為隱名合
      夥人與出名營業人之契約關係，隱名合夥人就出名營業人
      所為之行為，對於第三人無何權利義務（民法第700 條、
      70 1條、704 條），故隱名合夥人退夥時，其出資之返還
      ，得任由當事人自由約定，當事人無約定，則適用民法第
      70 9條之規定（最高法院88年度台上字第1998號判決意旨
      參照）。
   2、本件原告主張被告於93年2 月間，邀原告共同投資鳳仙花
      工程，約定由被告施作，原告出資，所得之工程款應先償
      還原告投資款項，如有剩餘則由兩造平分，並以被告未依
      約定分配鳳仙花工程所得之款項，乃基於隱名合夥之法律
      關係，請求被告給付一情，依其所述兩造約定之內容，原
      告僅係立於出資人之地位，而由被告負責工程之施作經營
      ，再由原告藉以分受工程營收之利益，揆諸上揭規定，如
      原告所述屬實，兩造間自應成立隱名合夥之法律關係，合
      先敘明。茲因被告否認鳳仙花工程係原告出資，兩造就此
      並無合夥關係，亦無上開約定，則原告就此有利於己之事
      項，首應舉證證明兩造確有上開約定存在，其次應證明其
      出資之事實，及被告施作鳳仙花工程所得之工程款及結餘
      款為何？始能據以計算原告可獲得之款項及應受分配之利
      益為若干。
   3、經查，被告雖於本院否認與原告有合夥之關係，但其於偵
      查中已自承與原告有合夥經營鳳仙花工程等語（見高雄地
      方法院檢察署94年度他字第488 號偵查卷第12頁詢問筆錄
      ），且依證人即施作鳳仙花工程之木工陳林雲固於偵查中
      證稱：該工程之木工材料費及其工資均為原告支付，原告
      付給我10多萬元等語（見偵卷第36頁），於本院刑事庭審
      理時亦證稱：以點工點料方式受僱於被告施作本件工程之
      木工部分，被告與原告是合夥關係等語（見本院刑事卷第
      186 頁）；證人即業主呂淑珍於偵查中結證稱：「係被告
      與我接洽承包鳳仙花工程，起初工程款約定為35萬元，簽
      約後付了10萬元，平均隔了幾天被告說要付工錢5 萬元，
      其即交付給他，嗣工程追加到45萬元，因我與被告之合約
      有說明如未遵期完工，將扣工程款，我付到30萬元後就沒
      有再繼續付錢給被告，之後下包商有來鬧場，繼而因原告
      加入商談的結果，我才再開立一張支票10萬元給被告」等
      語（見偵查卷第36頁），足證兩造於鳳仙花工程確實存有
      隱名合夥之關係，被告否認其情，不足憑信。
   4、依證人呂淑珍上開證述內容，可知鳳仙花工程業已完成，
      則兩造隱名合夥契約，依民法第708 條第3 款之規定，因
      該目的事業完成之法定事由而終止，依同法第709 條之規
      定，被告應返還原告之出資及應得之利益，但如出資因損
      失而減少者，僅返還其餘存額。而關於原告之出資及兩造
      間損益應如何分擔及分配一節，其主張本件盈餘分配係約
      定兩造各半，如有損失則由原告全部負擔等語（見本院98
      年3 月19日言辯論筆錄）。本院審酌本件係由原告全部出
      資，被告負責工程施作經營，如由原告負責全部虧損，盈
      餘約定各有一半，當屬合情，是被告雖未到庭陳述，前並
      曾否認有合夥關係及約定分紅方式云云，尚不足採信，應
      認原告所述符合事實。準此，以下應就原告出資數額及鳳
      仙花工程之損益盈虧，依卷內事證詳予審認，資以決定原
      告可受分配之金額為若干。
   5、依上開陳林雲之證述，其確有自原告收取10多萬元之款項
      ，佐以原告所提出卷內承包鳳仙花工程廠商之請款收據、
      支出轉帳傳票、統一發票等資料（見本院卷第81-107頁）
      ，其金額總計為39萬1,722 元，本院並核閱原本無誤，應
      認原告實際出資額確為39萬1,722 元，依民法第709 條之
      規定，被告對於原告上開出資自有返還之義務。關於盈餘
      部分，依原告到庭陳述，本件全部工程包括追加部分本應
      收取45萬元，但因部分未完工遭扣款1 萬元，又因承租鳳
      仙花營業支出部分租金4 萬元，最後實際收取款項為40萬
      元等語，與上開證人呂淑珍所述相合，自堪憑信，則原告
      依同條之規定，本尚應分受盈餘分配4,139 元【（000000
      －000000）÷2 ＝4139】。茲因原告起訴僅請求返還上開
      出資額，並未請求應受之盈餘分配，故此部分金額自不應
      列計，附此敘明。據此，被告本應返還原告出資額39萬
      1,722 元，惟原告自承業已向業主呂淑珍收取10萬元之工
      程款之部分（見本院卷第79頁），自應予以扣除，原告表
      示應待判決後與被告清算時再為處理，不應扣除云云，尚
      無可取。則扣除已收取之10萬元後，被告尚應返還原告之
      金額應為29萬1,722 元。從而，原告基於隱名合夥之法律
      關係，請求被告給付29萬5,861 元，為有理由，應予准許
      ，超逾此範圍所為之請求，則屬無據，應予駁回。
六、綜上所述，原告本於侵權行為及兩造隱名合夥之法律關係，
    請求被告給付94萬7,722 元【656000＋291722＝947722】，
    暨自刑事附帶民事起訴狀繕本送達之翌日即96年10月20日起
    至清償日止，按年息百分之5 計算之利息，為有理由，應予
    准許；至逾此部分所為之請求，則屬無據，應予駁回。
七、本件事證已臻明確，兩造其餘陳述及攻擊防禦方法，經本院
    斟酌後認均不影響本判決之結果，不再逐一論述，附此敘明
    。
八、據上論結，本件原告之訴為一部有理由，一部無理由，依民
    事訴訟法第385 條第1 項前段、第79條，判決如主文。
中    華    民    國    98    年     4    月    2     日
                  民事第三庭  審判長法  官  朱玲瑤
                                    法  官  劉惠娟
                                    法  官  李嘉益
以上正本證明與原本無異。
如對本判決上訴，須於判決送達後20日內向本院提出上訴狀，同
時表明上訴理由（原判決所違背之法令及其具體內容或依訴訟資
料可認為原判決有違背法令之具體事實）；如已於本判決宣示後
送達前提起上訴者，應於判決送達後10日內補具上訴理由（均須
按他造當事人之人數附繕本）。
中    華    民    國    98    年    4     月    3     日
                                    書記官  陳瓊芳
附表：
┌──┬──────┬───────┬───────┬───────┐
│編號│支付日期    │名目          │金額（新臺幣）│支付方式      │
│    │            │              │              │              │
├──┼──────┼───────┼───────┼───────┤
│1   │92年12月23日│投資大貝湖別墅│4 萬5,000 元  │均在乙○○位於│
│    │            │工程          │              │高雄市新興區新│
├──┼──────┼───────┼───────┤興路23號5 樓住│
│2   │92年12月24日│大貝湖別墅工程│1萬5,000元    │處，由甲○○當│
│    │            │需款          │              │場交付現金予劉│
├──┼──────┼───────┼───────┤亮文當場收受  │
│3   │92年12月29日│大貝湖別墅工程│1萬8,000元    │              │
│    │            │需款          │              │              │
├──┼──────┼───────┼───────┤              │
│4   │93年1月4日  │大貝湖別墅工程│4萬元         │              │
│    │            │需款          │              │              │
├──┼──────┼───────┼───────┤              │
│5   │93年1月9日  │購買石材（細石│1萬3,600元    │              │
│    │            │）            │              │              │
├──┼──────┼───────┼───────┤              │
│6   │93年1月12日 │工程零用金（用│1萬元         │              │
│    │            │以購買工人之便│              │              │
│    │            │當、飲料等）  │              │              │
├──┼──────┼───────┼───────┤              │
│7   │93年1月15日 │(1)混凝土工錢  │(1)3 萬2,000 元│              │
│    │            │(2)業主開會研究│              │              │
│    │            │  圖說費用    │(2)3,000 元    │              │
├──┼──────┼───────┼───────┤              │
│8   │93年1月18日 │大貝湖別墅工程│5萬           │              │
│    │            │付款          │              │              │
├──┼──────┼───────┼───────┤              │
│9   │93年1月23日 │守衛室押金需付│1萬2,400元    │              │
│    │            │20 萬 元，但因│              │              │
│    │            │工程已收款18萬│              │              │
│    │            │7,600 元，只須│              │              │
│    │            │再交付1 萬    │              │              │
│    │            │2,400 元      │              │              │
├──┼──────┼───────┼───────┤              │
│10  │93年1月28日 │設計師前佣金與│3 萬5,000 元  │              │
│    │            │業主晚餐費用  │2,000 元      │              │
├──┼──────┼───────┼───────┼───────┤
│11  │93年1月29日 │大貝湖別墅工程│35萬元        │因當時原告人在│
│    │            │每樓均需鋪設大│              │臺北，乃由原告│
│    │            │理石，需支付花│              │指示其配偶至高│
│    │            │蓮大理石公司採│              │雄市第三信用合│
│    │            │購大理石之訂金│              │作社苓雅分社提│
│    │            │              │              │領現金交付與被│
│    │            │              │              │告。          │
├──┼──────┼───────┼───────┼───────┤
│12  │93年2月10日 │工程鍛造定金  │3萬元         │均在被告位於高│
│    │            │              │              │雄市新興區新興│
│    │            │              │              │路23號5 樓住處│
│    │            │              │              │，由原告當場交│
│    │            │              │              │付現金予被告當│
│    │            │              │              │場收受        │
├──┴──────┴───────┼───────┼───────┤
│合計共支出                        │65萬6,000 元  │              │
└─────────────────┴───────┴───────┘


司法院資訊處製作；財團法人民間司法改革基金會備份。
